【裁判字號】    95,易緝,9
【裁判日期】    950316
【裁判案由】    毒品危害防制條例
【裁判全文】
臺灣桃園地方法院刑事判決               95年度易緝字第9號
公  訴  人  臺灣桃園地方法院檢察署檢察官
被      告  甲○○
上列被告因毒品危害防制條例案件，經檢察官提起公訴（94年度
毒偵字第1342號），本院裁定改依簡式審判程序，判決如下：
    主  文
甲○○施用第二級毒品，處有期徒刑陸月，如易科罰金，以佰
元折算壹日。扣案之第二級毒品甲基安非他命壹包（驗餘毛重零
點伍貳公克，含塑膠袋）沒收銷燬之。
    事  實
一、甲○○前有竊盜前科，又因施用毒品案件，經依本院裁定送
    觀察、勒戒後，認無繼續施用毒品之傾向，於民國89年11月
    2 日執行完畢釋放，由台灣桃園地方法院檢察署檢察官於89
    年11月2 日以89年度毒偵緝字第616 號不起訴處分確定；再
    因施用毒品案件，由台灣桃園地方法院檢察署檢察官以90年
    度毒偵緝字第463 號聲請簡易判決處刑及強制戒治，於91年
    3 月27日停止強制戒治，於91年10月4 日期滿執行完畢，並
    經本院以90年度壢簡字第1244號判處有期徒刑4 月確定，於
    94 年2月3 日入監服刑，於94年2 月24日易科罰金執行完畢
    （不構成累犯）。詎猶不知悔改，復基於施用第二級毒品甲
    基安非他命之犯意，於94年2 月2 日8 時許，在臺灣地區某
    不詳地點，以將甲基安非他命摻入玻璃球後燒烤之方式，施
    用第二級毒品甲基安非他命1 次，嗣經警於94年2 月2 日16
    時許，在桃園縣中壢市○○路220 號前查獲，並扣得第二級
    毒品甲基安非他命1 包（驗餘毛重0.523 公克，含塑膠袋）
    。
二、案經桃園縣政府警察局中壢分局報請台灣桃園地方法院檢察
    署檢察官偵查起訴。
    理  由
一、本件被告甲○○所犯係死刑、無期徒刑、最輕本刑為3 年以
    上有期徒刑以外之罪，其於準備程序中就被訴事實為有罪之
    陳述，經法官告知簡式審判程序之旨，並聽取公訴人、被告
    之意見後，依刑事訴訟法第273 條之1 第1 項規定，經本院
    合議庭裁定，由受命法官獨任進行簡式審判程序，並為審理
    判決，合先敘明。
二、上開犯罪事實，業經被告於本院審理中坦承不諱，被告為警
    所採尿液送請檢驗，經以酵素免疫分析法為初步篩驗、再以
    氣相層析質譜儀分析法（ＧＣ／ＭＳ法）確認分析檢驗結果
    ，呈安非他命、甲基安非他命之陽性反應，有桃園縣政府警
    察局中壢分局被採尿人姓名編號對照表、台灣尖端先進生技
    醫藥股份有限公司94年5 月20日濫用藥物檢驗報告各1 紙在
    卷可稽（見偵查卷第44頁、第45頁），又扣案之白色粉末，
    經本院送行政院衛生署管制藥品管理局鑑定結果，含第二級
    毒品甲基安非他命成分（驗餘毛重0.523 公克，含塑膠袋）
    ，有行政院衛生署管制藥品管理局94年10月5 日管檢字第09
    40008943號檢驗成績書通知書1 份在卷可稽（見本院94年度
    易字第840 號第33頁、第34頁），足見被告之自白核與事實
    相符，應可採為論罪科刑之依據。又被告前因施用毒品案件
    ，經依本院裁定送觀察、勒戒後，認無繼續施用毒品之傾向
    ，於89年11月2 日執行完畢釋放，由台灣桃園地方法院檢察
    署檢察官於89年11月2 日以89年度毒偵緝字第616 號不起訴
    處分確定；再因施用毒品案件，由台灣桃園地方法院檢察署
    檢察官以90年度毒偵緝字第463 號聲請簡易判決處刑並強制
    戒治，於91年3 月27日停止處分執行出監，於91年10月4 日
    期滿執行完畢，並經本院以90年度壢簡字第1244號判處有期
    徒刑4 月確定，於94年2 月24日易科罰金執行完畢，有台灣
    桃園地方法院檢察署刑案資料查註紀錄表、全國施用毒品案
    件記錄表、受觀察勒戒人毒品及前科紀錄簡列表、台灣高等
    法院被告全國前案紀錄表及不起訴處分書各1 件在卷為憑，
    其5 年內再犯本件施用第二級毒品之罪，事實已臻明確。綜
    上所述，足徵被告係於5 年內再犯毒品危害防制條例第10條
    之罪，應予依法論科。
三、按甲基安非他命係毒品危害防制條例第2 條第2 項第2 款所
    管制之第二級毒品，屬違禁物。核被告所為，係犯毒品危害
    防制條例第10條第2 項之施用第二級毒品罪。被告施用上揭
    毒品前後持有毒品之低度行為，為其施用毒品之高度行為所
    吸收，不另論罪。爰審酌被告屢犯不改，顯見其意志不堅，
    缺乏勒戒動機，其施用毒品足以導致精神障礙、性格異常，
    甚至造成生命危險，戕害一己之身體健康，惟其犯後尚能坦
    承犯行、態度尚稱良好等一切情狀，公訴人雖對被告具體求
    處有期徒刑7 月，惟本院以上開理由，認公訴人之求刑稍嫌
    過重，爰量刑如主文所示，並諭知易科罰金之折算標準。扣
    案之甲基安非他命1 包（驗餘毛重0.523 公克，含塑膠袋）
    為本件查獲之第二級毒品，應依毒品危害防制條例第18條第
    1 項前段規定宣告沒收銷燬之；又塑膠袋與甲基安非他命無
    法析離，應依毒品危害防制條例第18條第1 項前段併諭知沒
    收銷燬之。
四、又被告所犯施用第二級毒品犯行部分，公訴人認被告係施用
    第二級毒品安非他命云云，查安非他命、甲基安非他命固同
    屬安非他命類之中樞神經興奮劑，且俗名通常互為混用，惟
    2 者究係不同之第二級毒品，並以甲基安非他命為目前國內
    濫用最為嚴重，而施用甲基安非他命之代謝最先是去N-甲基
    （N-demethylation）形 成安非他命，而施用甲基安非他命
    後，在正常尿液PH值情況下，24小時內，有43％服用劑量以
    甲基安非他命原態排出；另施用安非他命後24小時內，有30
    ％以安非他命原態排出，20％經去氨基作用及氧化作用形成
    苯甲酸，2 ％經反應形成Norephedrine（參照行政院衛生署
    出版「物質濫用」、「常見濫用藥物檢驗方法彙編」2 書所
    載），本件被告於94年2 月2 日為警查獲採尿送驗結果，安
    非他命、甲基安非他命均呈陽性反應，又查施用安非他命後
    ，其尿液不致檢出甲基安非他命陽性反應，而施用甲基安非
    他命後，其尿液可檢出甲基安非他命和其代謝物安非他命成
    分，此有行政院衛生署管制藥品管理局93年11月2 日管檢字
    第0930010499號函可按，是被告尿液經檢驗出甲基安非他命
    陽性部分，係被告施用甲基安非他命後以甲基安非他命原態
    排出者；而檢驗出安非他命陽性部分，雖施用甲基安非他命
    、安非他命均可檢驗出安非他命陽性反應，如前所述，本件
    已可認定被告確有施用甲基安非他命犯行，復無其他積極證
    據證明被告另有施用安非他命犯行，參諸國內幾乎都係濫用
    甲基安非他命者，鮮有濫用安非他命者（遲至89年5 月間國
    內方出現第1 次在錠劑中檢驗出安非他命，而非甲基安非他
    命之案例），依「罪證有疑，利歸被告」之證據法則，應認
    前開安非他命陽性反應，仍係被告施用甲基安非他命後經代
    謝作用所致。綜上，應認被告係施用第二級毒品甲基安非他
    命，而非安非他命，是公訴人此部分認定，尚有未洽，應予
    更正，併予敘明。
據上論斷，應依刑事訴訟法第273 條之1 第1 項、第299 條第1
項前段，毒品危害防制條例第10條第2 項、第18條第1 項前段，
刑法第11條、第41條第1 項前段，罰金罰鍰提高標準條例第2 條
，判決如主文。
本案經檢察官劉承武到庭執行職務。
中    華    民    國    95    年    3     月    16    日
                  刑事第四庭  法  官  張淑華
以上正本證明與原本無異。
如不服本判決，應於送達後10日內，向本院提出上訴狀。
                              書記官  郭中明
中    華    民    國    95    年    3     月    16    日
附錄論罪科刑法條
毒品危害防制條例第10條
施用第一級毒品者，處 6 月以上 5 年以下有期徒刑。
施用第二級毒品者，處 3 年以下有期徒刑。


司法院資訊處製作；財團法人民間司法改革基金會備份。
